【裁判字號】    89,上易,1202
【裁判日期】    890411
【裁判案由】    傷害
【裁判全文】
臺灣高等法院臺中分院刑事判決                  八十九年度上易字第一二二號
    上訴人  臺灣苗栗地方法院檢察署檢察官
    上訴人
    即被告  乙○○
右上訴人等因被告傷害案件，不服臺灣苗栗地方法院中華民國八十九年四月十一日第
一審判決（民國八十八年度易字第一一０九號，起訴案號：臺灣苗栗地方法院檢察署
民國八十八年度偵字第四八四０號），提起上訴，本院判決如左：
    主  文
上訴駁回。
    事實及理由
一、本案經本院審理結果，認第一審判決之認事用法及量刑均無不當，應予維持，並
    引用第一審判決書記載之事實、證據及理由（如附件）。
二、上訴人即被告（以下簡稱被告）乙○○在本院未提出其他有利之證據及辯解，其
    上訴意旨矢口否認犯行而空言指摘原判決不當，為無理由，應予駁回。至上訴人
    檢察官上訴意旨以被告右開傷害行為，引發丙○○○受有重傷之結果，其間實有
    因果關係，且被告犯罪後態度非佳，又拒不和解，原審僅量處被告有期徒刑四月
    ，顯有輕縱等語據以指摘原判決不當，但查檢察官起訴被告所涉之犯罪法條係刑
    法第二百七十七條第一項之普通傷害罪，即依原審審判筆錄之記載，檢察官於原
    審審判時到庭執行職務，亦未就其起訴被告犯罪之事實加以爭執，顯然檢察官起
    訴意旨亦認被告所為，係該當於刑法第二百七十七條第一項之構成要件，應可認
    定；次查丙○○○雖另有梗塞性腦中風及合併失語症，意識不清等症狀，然該等
    症狀並無法判定與其受被告所傷害之頭部外傷有直接關連，亦難以回溯臆測其直
    接肇因為何，業經原審法院函查並敘明無訛，而依被告所加諸於丙○○○之傷害
    ，原審法院予以量處被告有期徒刑四月，尚稱妥適，此外，檢察官在本院復未提
    出其他不利於被告之證據，因認檢察官之上訴亦無理由，應予駁回。
三、據上論斷，應依刑事訴訟法第三百七十三條、第三百六十八條判決如主文。
本案經檢察官丁○○到庭執行職務。
中      華      民      國     八十九     年      七      月   二十七   日
                                   臺灣高等法院臺中分院刑事第十庭
                                         審判長法  官  林  照  明
                                               法  官  蕭  廣  政
                                              法  官  李  寶  堂
右正本證明與原本無異。
不得上訴。
                                               書記官  蕭  玉  真
中      華      民      國     八十九     年      七      月   二八     日
                                                                        Ｄ
台灣苗栗地方法院刑事判決                        八十八年度易字第一一九號
    公  訴  人  臺灣苗栗地方法院檢察署檢察官
    被      告  乙○○  男六十三歲（民國○○○年○月○日生）
                        住苗栗縣後龍鎮龍津里十二鄰田厝一四八號
                        身分證統一編號：Ｋ一七一八四三號
    選任辯護人  陳淑芬律師
右列被告因傷害案件，經檢察官提起公訴（八十八年度偵字第四八四０號），本院判
決如左：
    主  文
乙○○傷害人之身體，處有期徒刑肆月，如易科罰金，以參佰元折算壹日。
竹棍壹支沒收。
    事  實
一、乙○○與甲○○係兄弟關係，丙○○○則係甲○○之妻。民國八十八年八月十八
    日下午三時許，因乙○○所飼養之雞隻跑到丙○○○在住處附近種植的地瓜田啃
    食地瓜葉，丙○○○乃持乙○○所有之竹棍一支追趕乙○○飼養的雞隻。乙○○
    因不滿丙○○○之上開行為，竟基於傷害人身體之犯意，在苗栗縣後龍鎮龍津里
    一四八號後院，持該竹棍毆打丙○○○之頭、手及身體部分，致其受有右手撕裂
    傷、右肘腫脹、體表多處挫傷及頭部血腫等傷害。嗣經丙○○○之配偶甲○○報
    警處理，並扣得上開竹棍一支。
二、案經丙○○○之夫甲○○訴由苗栗縣警察局竹南分局報請臺灣苗栗地方法院檢察
    署檢察官偵查起訴。
    理  由
一、訊據被告乙○○坦承其所飼養的雞隻於上開時間跑到丙○○○所種植的地瓜田啃
    食地瓜葉，丙○○○持竹棍一支追趕其飼養的雞隻，雙方因此發生衝突等情不諱
    。核與証人甲○○指述之情節相符。惟被告矢口否認有何傷害之犯行。辯稱：未
    毆打丙○○○，因她要打我，我只有用竹棍將她的手架開，其傷是她自己跌倒造
    成的云云。經查：
    （一）前開事實業據証人甲○○在警、偵訊及本院訊問時証述在卷，証稱：當時
          我聽見妻丙○○○與乙○○爭吵，我看見乙○○在後院正持棍子敲打陳康
          阿招的頭、手部及身體，後丙○○○昏倒在地，我就將她立即送醫（見偵
          卷第三頁及反面、第五頁反面、第二十四頁反面、第二十五頁）。並有行
          政院衛生署苗栗醫院、私立光田醫院及新光吳火獅紀念醫院出具之診斷証
          明書各一份、苗栗大千醫院出具之病歷一份及照片六幀在卷暨竹棍一支扣
          案可証。被告亦不否認當時甲○○有在現場附近（見偵卷第八頁、本院八
          十九年一月十八日筆錄）。查被告與甲○○是親兄弟關係，且被告在本院
          訊問時供稱與甲○○除前曾發生小口角外，並無恩怨糾紛（見本院八十九
          年一月十八日筆錄），是甲○○應不致隨意誣指被告。又依照片所示，陳
          康阿招手部所受之傷係在右手之掌背，而非在掌心或指尖附近（見偵卷第
          十四頁）。另丙○○○之頭部血腫位置，係在頭頂附近（參苗栗大千醫院
          病歷上之人像圖頭部傷害位置）。依常理，人若跌倒，依自然反應手腳四
          肢會先著地，且手部之傷會在手肘、手心或指尖部分，而不太可能在手掌
          之掌背，又即令頭部著地，其傷會在臉部或頭的後方，而不太可能在頭頂
          。參諸上開丙○○○之手掌背及頭頂受有傷害可知，其傷應非如被告所辯
          是跌倒所造成，而係被告毆打所致。
    （二）雖丙○○○受有上開傷害外，另依新光吳火獅紀念醫院出具之診斷証明書
          所載，另有梗塞性腦中風及腦中風合併失語症，意識不清等症狀。但經本
          院向大千醫院函調丙○○○之病歷結果，該院稱「患者係因頭部外傷入院
          ，入院後併發左腦梗塞，因患者曾經做過心臟瓣膜置換術，所以【無法斷
          定此次左大腦梗塞是否與頭部外傷有直接關連】」，有該院八十八年十二
          月三十日八八千醫字第八八一二０二八號函暨所附之病歷在卷可証。且經
          本院再向新光吳火獅醫院函詢結果，該院亦稱：「病患丙○○○之梗塞性
          中風乃為檢驗之客觀發現，難以回溯臆測其直接肇因為何，但因此病患有
          心臟病病史，故腦中風之發生並不出奇，【似難以判定與頭部外傷有直接
          關係】」有該院八十九年一月二十七日八九新醫醫字第０七七號函在卷可
          憑。故本院未認定上開梗塞性腦中風及腦中風合併失語症，意識不清等症
          狀係被告傷害行為所造成，附此敘明。
    （三）綜上所述，被告所辯均不足採信，本件事証明確，被告犯行應堪認定。
二、核被告乙○○傷害人之身體所為，係犯刑法第二百七十七條第一項之傷害罪。爰
    審酌被告犯罪之動機、目的、手段、下手之輕重、被害人所受傷害之程度及犯後
    否認犯行暨雖願與被害人方面和解，但無法談攏（有調解不成立証明書一份在卷
    可憑），尚未賠償被害人之態度等一切情況，量處如主文所示之刑，並諭知易科
    罰金之折算標準。扣案之竹棍一支，係被告所有，業據其供承在卷（見本院八十
    九年一月十八日筆錄），且係供其犯罪所用之物，併依刑法第三十八條第一項第
    二款之規定宣告沒收。
據上論斷，應依刑事訴訟法第二百九十九條第一項前段、刑法第二百七十七條第一項
、第四十一條、第三十八條第一項第二款、罰金罰鍰提高標準條例第一條前段、第二
條，判決如主文。
本案經檢察官陳忠榮到庭執行職務。
中      華      民      國      八十九      年      四    月    十一    日
                                      臺灣苗栗地方法院刑事庭
                                          法  官  劉  興  浪
右正本證明與原本無異。
如不服本判決，應於判決送達後十日內向本院提出上訴狀（應附繕本），上訴於臺灣
高等法院台中分院。
                                          書記官  劉  秋  雯
中      華      民      國      八十九      年     四    月    十一    日
參考法條
刑法第二百七十七條第一項：
傷害人之身體或健康者，處三年以下有期徒刑、拘役或一千元以下罰金。


司法院資訊處製作；財團法人民間司法改革基金會備份。
